臺灣高雄地方法院刑事判決　　　　　　　　　　　　九十一年度訴字第三八一號
　　公　訴　人　臺灣高雄地方法院檢察署檢察官
　　被　　　告　甲○○
右列被告因毒品危害防制條例案件，經檢察官聲請簡易判決處刑（九十年度毒偵字第
一三五一四號），本院認不宜以簡易判決處刑（九十一年度簡字第八一八號），爰適
用通常程序審理，判決如左：
    主  文
甲○○連續施用第一級毒品，處有期徒刑捌月。
    事  實
一、甲○○於民國八十九年間因施用毒品案件，經台灣雲林地方法院以八十九年度毒
    聲字第一六九五號裁定送觀察、勒戒，經評定認無繼續施用毒品傾向，經台灣高
    雄地方法院檢察署檢察官於九十年六月八日以九十年度毒偵字第一五七一號不起
    訴處分確定後，五年內仍不知悔改，明知海洛因業經公告列為毒品危害防制條例
    第二條第二項之第一級毒品，不得非法持有、施用，仍基於施用第一級毒品之概
    括犯意，於九十一年四月底某日起至同年八月二十三日晚間十時許止，連續在高
    雄縣林園鄉○○村○○路八六號住處等地，以針筒摻水皮下注射之方式，約五天
    至一個星期即施用第一級毒品海洛因一次。嗣為警於同年八月二十四上午十時二
    十分許，在上揭住處內查獲；經依台灣高雄地方法院以九十一年毒聲字第五三一
    五號裁定送觀察、勒戒後，認有繼續施用毒品之傾向。
二、案經高雄市政府警察局小港分局報請台灣高雄地方法院檢察署檢察官聲請以簡易
    判決處刑。
    理  由
一、按檢察官聲請以簡易判決處刑案件，經法院認為不得或不宜以簡易判決處刑者，
    應適用通常程序審判之，刑事訴訟法第四百五十二條定有明文。本件檢察官雖聲
    請以簡易判決處刑，惟被告涉犯毒品危害防制條例第十條第一項之罪，且公訴人
    認被告有連續施用第一級毒品之情形，是被告是否宜科以六月以下有期徒刑，尚
    有斟酌餘地，是本院認不宜逕以簡易判決處刑，乃改依通常程序審理，合先敘明
    。
二、訊據被告甲○○對於右揭事實坦承不諱，且被告經警查獲時所採集之尿液，經送
    高雄市立凱旋醫院檢驗之結果呈嗎啡陽性反應，有該院九十一年九月十二日高市
    凱醫檢字第００六０九號煙毒尿液檢驗成績書附卷可稽；按海洛因經注入人體後
    ，百分之九十以上於二十四小時內，自尿中排出，平均可檢出時限，約為四十五
    小時，亦據行政院衛生署藥物食品檢驗局以八十一年九月八日（八十一）藥檢壹
    字第八一一四四八八五號函，敘述明白，另海洛因注射入人體後，水解還原成嗎
    啡，再循嗎啡之代謝方式排出體外，已據行政院衛生署藥物食品檢驗局以（七三
    ）藥檢壹字第○三○二二一號函說明綦詳，是被告之自白堪認與事實相符。被告
    於八十九年間因施用毒品案件，經台灣雲林地方法院以八十九年度毒聲字第一六
    九五號裁定送觀察、勒戒，經評定認無繼續施用毒品傾向，經台灣高雄地方法院
    檢察署檢察官於九十年六月八日以九十年度毒偵字第一五七一號不起訴處分確定
    ，而被告所犯本案施用第一級毒品海洛因犯行，經本院於九十一年度毒聲字第五
    三一五號裁定送觀察、勒戒後，認有繼續施用毒品傾向，復經本院以九十一年毒
    聲字第四九七二號裁定施以強制戒治等情，有台灣高等法院被告全國前案紀錄表
    、高雄地方法院檢察署刑案資料查註紀錄表、台灣高雄看守所附設勒戒處所九十
    一年九月三日高所坤戒勒字第二０二二號函附有無繼續施用毒品傾向證明書各一
    份附卷可證，足證被告於觀察、勒戒後，無繼續施用毒品傾向，經檢察官為不起
    訴處分後，五年內再犯本件施用第一級毒品罪，經觀察、勒戒後，有繼續施用毒
    品之傾向；是本件事證明確，被告犯行洵堪認定。
三、核被告所為，係犯毒品危害防制條例第十條第一項之施用第一級毒品罪。被告因
    連續施用第一級毒品前持有毒品之行為，本應論以連續持有之罪，惟各該次持有
    毒品之行為均為其後施用毒品之行為所吸收，不另論連續持有第一級毒品罪。被
    告多次施用毒品犯行，時間緊接，手法相同，所犯又係構成要件相同之罪名，為
    連續犯，應依法論以一罪，並加重其刑。爰審酌被告前已有施用毒品犯行，經公
    訴人為不起訴處分，自應念及國家刑事政策對於初犯施用毒品者，先施以觀察、
    勒戒，期使斷癮，不致再犯，被告竟於前案不起訴處分後，再犯本件施用毒品罪
    ，惟念其施用毒品僅戕害己身，未危及他人等一切情狀，量處如主文所示之刑。
    末查，公訴意旨認扣有第一級毒品海洛因二小包、殘餘海洛因之夾鍊袋一個、供
    施用海洛因之注射針筒一支及吸管勺子一支，而聲請本院依法沒收之；惟上揭毒
    品海洛因、注射針筒、夾鍊袋及吸管勺子等物非本案所扣押，此有九十一年度院
    總管三二三０號扣押物品清單在卷可稽，亦非被告所有，而係他案被告乙○○所
    有，業據被告供承在卷，足認上開扣案物品與本案被告連續施用海洛因之犯行尚
    屬無涉，是本院均不併與宣告沒收，附此敘明。
據上論斷，應依刑事訴訟法第二百九十九條第一項前段、第四百五十二條，毒品危害
防制條例第十條第一項，刑法第十一條前段、第五十六條，判決如主文。
中      華      民      國      九十一    年    十二    月    二十六    日
                                  臺灣高雄地方法院刑事第四庭
                                      審判長法官  黃建榮
                                            法官  陳銘珠
                                            法官  盧怡秀
右正本證明與原本無異。
如不服本判決，應於判決送達後十日內，向本院提出上訴狀。
                                          書記官  林佳蓉
中      華      民      國      九十一    年    十二    月    二十七    日
附錄論罪科刑法條：
毒品危害防制條例第十條
施用第一級毒品者，處六月以上五年以下有期徒刑。
施用第二級毒品者，處三年以下有期徒刑。
